臺灣臺中地方法院刑事判決　　　　　　　　　　　　九十三年度交易字第三一八號
　　公　訴　人　臺灣臺中地方法院檢察署檢察官
　　被　　　告　乙○○
右列被告因公共危險案件，經檢察官聲請簡易判決處刑（九十三年度偵字第六○四五
號、第八二五二號），本院臺中簡易庭認不宜簡易判決處刑（九十三年度豐交簡字第
二七九號）移
    主  文
乙○○服用酒類，不能安全駕駛動力交通工具而駕駛，處有期徒刑貳月；又從事業務
之人，因業務上之過失傷害人致重傷害，處有期徒刑柒月。應執行有期徒刑捌月。
    事  實
一、乙○○平日以載送水果販賣為業，駕駛為其附隨業務，為從事業務之人，於民國
    九十三年三月十五日十八時許起至十九時許止，與友人飲用米酒後已達不能安全
    駕駛動力交通工具之程度，仍自行駕駛車牌號碼ＯＸ─三七０八號自小貨車上路
    ，於同日二十一時十分許行經臺中縣潭子鄉○○路○段二二一巷口時，原應注意
    飲酒後不得駕車，且應注意車前狀況，隨時採取必要安全措施，而依當時之天候
    晴、路面平坦乾燥等情況，並無不能注意之情事，竟疏於注意及此，於經過上開
    巷口時因不勝酒力不慎自後追撞前方在停等紅燈之由施汶彥所駕駛之車牌號碼Ｋ
    ＤＤ一六八三號重機車，再撞擊正於路旁停等公車之行人林哲民及林珈汶，致林
    哲民受有雙側硬腦膜下出血及右側血胸致嚴重之神經障礙：無法說話（發聲音）
    、神智及理解力障礙、流口水、右側肢體乏力（肌力上肌三分、下肢四分）、行
    走不便之重傷害，林珈汶則受有右背部擦挫傷之傷害，之後復衝撞分別由呂秀玲
    及陳東原所有停在中山路旁之車牌號碼ＯＺ─０二七六號、ＶＰ─五八八六號自
    小客車，致車牌號碼ＶＰ─五八八六號自小客車往前推擠撞擊正在路旁停等之行
    人沈君雅及江翗（過失傷害沈君雅及江翗部分未據告訴）。嗣經警據報前往處理
    時測得乙○○呼氣所含酒精成份每公升高達○．七毫克後，始得知上情。
二、案經臺中縣警察局豐原分局報告及被害人林珈汶及林哲民之母甲○○告訴臺灣臺
    中地方法院檢察署檢察官偵查後聲請簡易判決處刑。
    理  由
一、右揭犯罪事實，業據被告乙○○於本院審理時坦承不諱，核與告訴人林珈汶、甲
    ○○指述情節大致相符，復經證人沈君雅、江翗、施汶彥、呂秀玲及陳東原證述
    明確，並有酒精濃度測試單、道路交通事故現場圖、道路交通事故調查報告表各
    一份、現場照片十張及診斷證明書二紙在卷可參。而被害人林哲民因本件事故遺
    留嚴重之神經障礙：無法說話（發聲音）、神智及理解力障礙、流口水、右側肢
    體乏力（肌力上肌三分、下肢四分）、行走不便，其腦部受傷嚴重，已屬重大難
    治之傷害，亦有行政院退除役官兵輔導委員會臺中榮民總醫院九十三年八月十一
    日中榮醫企字第０９３０００４５０２號函附卷可稽，被害人林哲民於身體或健
    康受有重大不治之傷害，堪予認定。按服用酒類不能安全駕駛動力交通工具之認
    定，參考德國、美國之認定標準，對於酒精濃度呼氣已達每公升零點五五毫克或
    血液濃度達百分之零點一一以上，肇事率為一般正常人之十倍，應認為已達不能
    安全駕駛之標準（法務部八十八年五月十八日八八年度法檢字第一六六九號函參
    照），被告所測得吐氣中所含酒精濃度高達每公升零點七毫克，其駕駛車輛之注
    意能力已因飲酒而較平日為低，且復發生本件事故，顯已達不能安全駕駛動力交
    通工具之程度甚明。次按汽車行駛時駕駛人不得酒醉駕車，且應注意車前狀況，
    並隨時採取必要之安全措施，道路交通安全規則第九十四條第三項、第一百十四
    條第二款分別訂有明文。被告駕車本應注意上述道路交通安全規定，且依其狀況
    ，又非不能注意，竟疏不注意，以致肇事，致被害人林珈汶、林哲民受有傷害，
    被告行為顯有過失。被告過失行為與被害人林哲民、林珈汶所受傷害間，具有相
    當因果關係。本件事證明確，被告公共危險及過失傷害犯行均已堪認定。
二、被告乙○○平日以載送水果販賣為業，駕駛為其附隨業務，事故當天車上載水果
    ，被告做完生意要回家等情，業據被告於本院九十三年七月二十七日準備程序時
    供述明確，為從事業務之人，其於執行業務中因過失傷害人致重傷害，核被告乙
    ○○所為，係犯刑法第二百八十四條第二項後段之業務過失致重傷害罪。又被告
    飲酒不能安全駕駛動力交通工具而駕駛，核其所為係犯刑法第一百八十五條之三
    酒醉不能安全駕駛動力交通工具而駕駛罪。公訴人就被告所犯過失傷害部分原起
    訴法條為刑法第二百八十四條第一項前段，雖有未洽，然蒞庭檢察官於本院九十
    三年八月二十七日行準備程序時已當庭變更起訴法條為刑法第二百八十四條第二
    像後段之業務過失致重傷害罪，本件起訴法條既已經檢察官當庭變更，本院無庸
    再變更起訴法條，附此敘明。被告酒醉駕車因而致林珈汶受有普通傷害、林哲民
    受有重傷害，係一行為而觸犯數罪名，為想像競合犯，應從一重之刑法第二百八
    十四條第二項後段之業務過失致重傷害罪處斷。又被告酒醉駕車因而致人受傷，
    依法應負刑事責任，所犯業務過失傷害至重傷害部分應依道路交通管理處罰條例
    第八十六條第一項規定加重其刑。被告所犯上開酒醉不能安全駕駛動力交通工具
    而駕駛罪及業務過失致重傷害罪二罪間，犯意各別，行為互殊，應予分論併罰。
    爰審酌被告酒醉後已不能安全駕駛，仍不顧公眾之安危，貿然駕車，造成他人受
    傷，應予非難；兼衡及被告素行、被告過失之程度、犯後坦承犯行、被害人林珈
    汶、林哲民受傷之情形及被告尚未能與被害人林珈汶、林哲民達成和解賠償被害
    人損害等一切情狀，分別量處如主文所示之刑，並定其應執行之刑。
據上論斷，應依刑事訴訟法第四百五十二條、第二百七十三條之一第一項、第二百九
十九條第一項前段，刑法第一百八十五條之三、第二百八十四條第二項後段、第五十
五條、第五十一條第五款，道路交通管理處罰條例第八十六條第一項，罰金罰鍰提高
標準條例第一條前段，判決如主文。
本案經檢察官丙○○到庭執行職務。
中      華      民      國    九十三    年      九      月      十      日
                              臺灣臺中地方法院交通法庭
                                  法 官  張  清  洲
右正本證明與原本無異。
如不服本判決，應於送達後十日內向本院提出上訴狀（須附繕本），上訴於臺灣高等
法院臺中分院。
                                  書記官
中      華      民      國    九十三    年      九      月     十三     日
附錄論罪科刑法條
刑法第一百八十五條之三
服用毒品、麻醉藥品、酒類或其他相類之物，不能安全駕駛動力交通工具而駕駛者，
處一年以下有期徒刑、拘役或三萬元以下罰金。
刑法第二百八十四條
因過失傷害人者，處六月以下有期徒刑、拘役或五百元以下罰金，致重傷者，處一年
以下有期徒刑、拘役或五百元以下罰金。
從事業務之人，因業務上之過失傷害人者，處一年以下有期徒刑、拘役或一千元以下
罰金，致重傷者，處三年以下有期徒刑、拘役或二千元以下罰金。
